臺灣嘉義地方法院民事裁定　　　　　　 100年度家抗字第28號
抗　告　人　Ａ5　　　 姓名.
相　對　人　嘉義縣政府
法定代理人　張花冠
代　理　人　魏秀麗
上列抗告人因相對人聲請繼續安置事件，對於中華民國100年11
月3日本院100年度司護字第33號裁定提起抗告，本院裁定如下：
    主    文
抗告駁回。
抗告費用由抗告人負擔。
    理    由
一、按兒童及少年有下列各款情形之一，非立即給予保護、安置
    或為其他處置，其生命、身體或自由有立即之危險或有危險
    之虞者，直轄市、縣（市）主管機關應予緊急保護、安置或
    為其他必要之處置：(一)兒童及少年未受適當之養育或照顧。
    (二)兒童及少年有立即接受診治之必要，而未就醫者。(三)兒童
    及少年遭遺棄、身心虐待、買賣、質押，被強迫或引誘從事
    不正當之行為或工作者。(四)兒童及少年遭受其他迫害，非立
    即安置難以有效保護者。直轄市、縣（市）主管機關為前項
    緊急保護、安置或為其他必要之處置時，得請求檢察官或當
    地警察機關協助之。第一項兒童及少年之安置，直轄市、縣
    （市）主管機關得辦理家庭寄養、交付適當之兒童及少年福
    利機構或其他安置機構教養之。直轄市、縣（市）主管機關
    依前條規定緊急安置時，應即通報當地地方法院及警察機關
    ，並通知兒童及少年之父母、監護人。但其無父母、監護人
    或通知顯有困難時，得不通知之。緊急安置不得超過72小時
    ，非72小時以上之安置不足以保護兒童及少年者，得聲請法
    院裁定繼續安置。繼續安置以 3個月為限；必要時，得聲請
    法院裁定延長之。繼續安置之聲請，得以電訊傳真或其他科
    技設備為之。兒童及少年福利法第36條、第37條，分別定有
    明文。又兒童及少年福利法第37條第 2項所定安置事件，由
    被安置人住所地、居所地或所在地之法院管轄，非訟事件法
    第169條之1亦定有明文。
二、抗告意旨略以：原裁定指出抗告人居住環境未整理且不固定
    ，抗告人於民國100年11月6日承租新居，足以讓小孩都有獨
    立空間，且鄰近文教區，生活教育及環境良好，且抗告人夫
    妻都有工作，足以提供小孩日常生活所需。原裁定指抗告人
    於會面交往情緒不穩定，是因為相對人迴避不連絡，不讓小
    孩跟抗告人見面，抗告人疼小孩而有自然反應，請求鈞院准
    許抗告人的請求等語。
三、相對人則以：小孩剛安置的時候，會出現撞牆、情緒不穩的
    症狀，我們評估小孩有目睹家暴，所以有接受諮商。小孩安
    置當時，也有貧血或營養不良、發展遲緩的狀況，經治療後
    ，現在小孩的生活及求學都很穩定。案母即抗告人在會面交
    往結束後，提出下次會面交往的時間，我們說無法立即確認
    ，必須跟機構聯繫才能確認，抗告人接受的訊息，就是被拒
    絕，就有情緒反應，她說話高亢、言詞犀利、或有哭泣的狀
    況。當初我們希望父母可以提出小孩返家如何照顧的計劃，
    因為我們評估父母比較沒有教養功能，所以希望他們提出照
    顧計劃，但是抗告人不願意提出。我們會將本案轉介給家扶
    中心，家扶中心會密集的家訪，或要求父母親上親職教育課
    程，但是抗告人會表示如果要上課，她也不會去，或是表示
    上課騎機車也要油錢等藉口。至於抗告人已另在台南租屋的
    部分，我們必須把此案交給台南縣政府去做後續評估，小孩
    返家是我們的目的，只是適不適合要做家庭評估才知道等語
    。
四、經查：
  (一)相對人主張之上開事實，業據其於原審提出嘉義縣政府社會
    工作員安置個案返家訪視評估報告為證，復於本院提出財團
    法人天主教會嘉義教區附設嘉義縣私立安仁家園個案服務紀
    錄表、財團法人嘉義市私立修緣育幼院100年第3、4 季安置
    個案輔導紀錄表在卷足憑。依前揭服務紀錄表及輔導紀錄表
    可知，抗告人子女A1、A2於未安置前就學狀況不穩定，導致
    現階段與同儕程度有明顯落差的情況，A1在發洩情緒方面，
    常會以自殘的方式傷害自己，目前經過工作人員的情緒引導
    、情緒的支持會用離開衝突場域、文字書寫來發洩；A2在有
    突發性的事件產生時，會有過度換氣的狀況產生，除提醒老
    師外，也教育A2對於任何事件的發生須以平常心去應對，截
    至最後一次發生的頻率，間隔已有拉長。A3有貧血狀況，需
    補充營養，並電話聯絡嘉義基督教早療通報中心等情。本院
    審酌自94年起至 100年，相對人接獲抗告人家庭之家庭暴力
    通報表單已逾30餘件，抗告人夫妻關係長期不睦，居住環境
    及經濟狀況皆不穩定，且經相對人評估抗告人子女A1、A2、
    A3有目睹家暴案件，致A1、A2、A3身心受創並影響人格發展
    ，亦足認A1、A2、A3未獲妥適之養育照顧。
  (二)至於抗告人雖提出租賃契約書及工作證明，主張其有固定良
    好之居住環境及穩定之經濟云云，然抗告人係於原審 100年
    11月3日裁定延長繼續安置之後，旋於100年11月 6日至台南
    白河租屋，迄今甫未滿 2個月，居住安全及衛生環境猶待評
    估，另抗告人提出其自 100年8月1日任職正龍工程行做粗工
    之在職證明，然其於本院亦自承：之前因為顧小孩，沒有辦
    法工作，現在一個月可以作到15天等語（詳本院 100年12月
    20日訊問筆錄），則倘若A1、A2、A3返家居住，抗告人勢必
    面臨因照顧小孩而無法工作之狀況，則此時其經濟來源為何
    ？是否能有穩定之經濟條件扶養A1、A2、A3？因抗告人未能
    提出子女返家後之安全照顧計劃，且抗告人亦無意願接受親
    職教育課程，足見抗告人並未就A1、A2、A3之成長照顧環境
    提出積極且具體改變現狀之計劃。
  (三)故抗告人雖主張已另行租屋居住並有穩定工作，然抗告人並
    未說明小孩返家後，如何繼續提供穩定之經濟來源，且抗告
    人夫妻未能善盡保護教養A1、A2、A3之責，又無適當親屬資
    源可提供安置照顧，經相對人社會處評估，A1、A2、A3應繼
    續安置 3個月，以保障受安置人A1、A2、A3之安全及最佳利
    益，並維護其身心健全發展等情，難認有何不妥之處。基於
    保護受安置人A1、A2、A3之生命、健康安全及其人格正常發
    展，在抗告人夫妻情緒平穩，且能夠檢討自身教養子女之方
    式確有疏失後，認暫由相對人將受安置人為繼續安置，較之
    將受安置人交由抗告人帶回家教養為適當。原審據此裁定繼
    續安置 3個月，核無違誤。抗告意旨指摘原裁定不當，求予
    廢棄，為無理由，應予駁回。爰裁定如主文。
中    華    民    國  100    年    12    月    29    日
                   家事法庭審判長法  官  曾文欣
                                 法  官  呂仲玉
                                 法  官  林中如
以上為正本係照原本作成。
如不服本裁定，僅得於收受本裁定正本送達後10日內以適用法規
顯有錯誤為理由，向本院提出再抗告狀（須附繕本一份及繳納再
抗告裁判費新台幣壹仟元）。
中    華    民    國  100    年    12    月    29    日
                                 書記官  陳慶昀